臺灣桃園地方法院交通事件裁定　　　　　　　　　　九十一年度交聲字第一一四號
　　異　議　人
　　即受處分人　甲○○
右列受處分人因違反道路交通管理處罰條例事件，對交通部公路局新竹區監理所桃園
監理站違反道路交通管理事件裁決書所為處分（原處分案號：九十一年一月十五日桃
監裁五字第裁五二－Ｚ00000000號），聲明異議，本院裁定如左：
        主  文
異議駁回。
        理  由
一、聲明異議意旨略以：異議人甲○○於民國九十年十二月二十五日二十三時二十分
    許，駕駛車號ＣＶ－九一二六號自用小客車（下稱上開自用小客車），行經北二
    高北向五十五公里一一六公尺處，與他車發生擦撞，然因酒後駕車致沒有意識，
    不清楚與他人發生事故，後來漸清醒，遂停在交流道等候警察到達處理，並未與
    警方追逐爭執，事後就肇事使他車乘客受傷部分，亦經取得對方諒解，而與對方
    達成和解，蓋因異議人之工作性質需每日駕車來回工廠，若永久失去駕駛執照，
    則對異議人影響甚鉅，希望法院從輕量處，改處吊扣駕駛執照，讓異議人得以繼
    續工作，在社會盡責及養育兒女等語。
二、按汽車駕駛人，駕駛汽車有酒精濃度過量之情者，處新臺幣六千元以上一萬二千
    元以下罰鍰，並當場禁止其駕駛及吊扣其駕駛執照六個月。因而肇事致人受傷者
    ，並吊扣其駕駛執照一年；致人重傷或死亡者，吊銷其駕駛執照，並不得再核發
    ；汽車駕駛人，駕駛汽車肇事致人受傷或死亡，應即採取救護或其他必要措施，
    並向警察機關報告，不得駛離；違者吊扣其駕照三個月至六個月；逃逸者吊銷駕
    駛執照，道路交通管理處罰條例第三十五條第一項第一款、第六十二條第一項分
    別規定甚明。
三、經查：
    (一)本件違規事實係異議人甲○○於九十年十二月二十五日晚上，飲酒過量，酒
        精濃度測試值，已達○．七○ＭＧ／Ｌ，仍駕駛上開自用小客車，於同日二
        十三時二十分許，行經北二高北向五十五公里一一六公尺處，與葉斯淦所駕
        駛之車牌號碼八Ｇ－六一○三號自用小客貨車發生擦撞，致葉斯淦與乘客彭
        天市、鄭明賢等人分別受有左腿挫傷、右肩挫傷及左耳裂傷、左手背骨頭裂
        傷等傷害，異議人於肇事後旋即逃逸，嗣經警前往現場處理發現上開自用小
        客車車牌始循線查獲，而為內政部警政署國道公路警察局第六警察隊龍潭分
        隊隊員舉發，並填製內政部警政署國道公路警察局公警局交字第Ｚ0000
        0000號舉發違反道路交通管理事件通知單，惟異議人逾期未於應到案日
        期（九十一年一月十日）前到案，裁決機關即於九十一年一月十五日裁決處
        罰鍰新臺幣四萬九千五百元整，並吊銷駕駛執照，有前揭違規通知單、裁決
        書及酒精濃度測試表各乙份附卷可考。
    (二)證人張永能即事發當日舉發異議人上開違規事實之員警於本院調查程序中結
        證稱：（問：本件是否你承辦？）我們是接獲報案在國道高速公路上有車禍
        事故，便去處理，到達時看到一台自小客貨車被擦撞後失控，撞擊到護欄後
        側翻，車內有三人受傷，肇事車輛車牌遺留在現場，我們就報請線上其他人
        員幫忙找尋，後據報是停在八德交流道下，我們便派員請他過來說明瞭解，
        異議人到場後，承認他有撞到車子等語（見本院九十一年四月十七日訊問筆
        錄），而證人張永能為執行職務之公務員，與異議人間並無任何親誼怨隙存
        在，其所為之上開證詞自屬客觀公正，應堪採信，再佐以異議人於本院調查
        程序亦陳稱：（問：案發當時是否有逃逸？）我與人擦撞，對方有受傷，我
        並於肇事後駛離肇事現場，距離案發現場約一公里左右，我就先停下來，後
        來警員就來問我是否有肇事，我撞到人時，意識不很清楚，因我喝醉了，不
        知如何處理，下意識就繼續往前駛沒停下，我當時確實是酒醉駕車等語（見
        本院同上訊問筆錄），從而，異議人確於前述時、地因酒精濃度超過規定標
        準駕車，而肇事致人受傷，並於肇事致人受傷後逃逸一情足可認定。
    (三)又異議人因本件之違規行為所另涉之刑事責任部分，業經臺灣桃園地方法院
        檢察署檢察官因認異議人涉犯刑法第一百八十五條之三之服用毒品、酒類駕
        駛交通工具及同法第一百八十五條之四肇事逃逸等罪嫌，而向本院聲請簡易
        判決處刑在案，有九十一年度偵字第九○○號（下稱上開案件）聲請簡易判
        決處刑書在卷可稽，而被害人葉斯淦、彭天市、鄭明賢於上開案件警訊中亦
        就前述葉斯淦駕駛車牌號碼八Ｇ－六一○三號自用小客貨車遭他車撞擊，致
        其等三人分別受有左腿挫傷、右肩挫傷及左耳裂傷、左手背骨頭裂傷等傷害
        ，而他車並未留在現場即逃逸駛離各情指述甚詳，此經本院調閱上開案件卷
        宗核閱屬實。
    (四)綜上所述，本件異議人於右揭時、地，因酒精濃度超過規定標準駕車，而肇
        事致人受傷，並於肇事致人受傷後逃逸，而於接獲前揭違規通知單後，逾期
        未於應到案日期（九十一年一月十日）前到案，裁決機關即依前揭道路交通
        管理處罰條例第三十五條第一項第一款、第六十二條第一項規定，對異議人
        處罰鍰新臺幣四萬九千五百元，並吊銷駕駛執照，經核並無違法之處，異議
        意旨求為撤銷原裁決，非有理由，應予駁回。
據上論斷，應依道路交通管理處罰條例第八十七條第二項、道路交通案件處理辦法第
十九條，裁定如主文。
中      華      民      國     九十一    年     五      月      三      日
                                臺灣桃園地方法院交通法庭
                                    法  官  王  美  玲
右正本證明與原本無異。
如不服本裁定，應於裁定送達後五日內向本院提出抗告狀。
                                    書記官  賴  玉  真
中      華      民      國      九十一    年     五     月      八      日
